【裁判字號】    99,重訴,1240
【裁判日期】    991119
【裁判案由】    債務人異議之訴
【裁判全文】
臺灣臺北地方法院民事判決            99年度重訴字第1240號
原      告  童靜安
被      告  邱陽
上列當事人間債務人異議之訴事件，本院判決如下：
   主      文
原告之訴駁回。
訴訟費用由原告負擔。
   事實及理由
一、按原告之訴，依其所訴之事實，在法律上顯無理由者，法院
    得不經言詞辯論，逕以判決駁回之，民事訴訟法第249條第2
    項定有明文。復按民事訴訟法第二百四十九條第二項所謂原
    告之訴，依其所訴之事實，在法律上顯無理由者，係指依原
    告於訴狀內記載之事實觀之，在法律上顯然不能獲得勝訴之
    判決者而言，最高法院亦著有六十二年度台上字第八四五號
    判例要旨可資參照。復按執行名義成立後，如有消滅或妨礙
    債權人請求之事由發生，債務人得於強制執行程序終結前，
    向執行法院對債權人提起異議之訴。如以裁判為執行名義時
    ，其為異議原因之事實發生在前訴訟言詞辯論終結後者，亦
    得主張之。執行名義無確定判決同一之效力者，於執行名義
    成立前，如有債權不成立或消滅或妨礙債權人請求之事由發
    生，債務人亦得於強制執行程序終結前提起異議之訴。強制
    執行法第十四條第一項、第二項分別定有明文。是債務人異
    議之訴，係以排除執行名義之執行力為目的，債務人如依據
    上開法文之規定提起債務人異議之訴，即應以執行程序之債
    權人為訴訟之相對人甚明。
二、本件原告主張其於九十八年間遭被告以投資名義詐欺，其所
    有之不動產因此遭法院查封拍賣等語，而依據強制執行法第
    十四條第一項提起本訴等語，並為訴之聲明：本院九十九年
    度司執丙字第四八二三一號強制執行事件之強制執行程序應
    予撤銷。經查，被告雖曾以本院九十八年度司票字第二０五
    三三號確定裁定為執行名義，聲請就原告所有之門牌號碼為
    台北市○○○路二三八巷三二號三樓房屋與坐落基地聲請本
    院為強制執行，即本院九十八年度司執字第一０五四六一號
    強制執行事件，然被告嗣後因未繳交執行費用，經本院民事
    執行處裁定命補正，然被告仍未於期限內繳交執行費用，本
    院遂駁回被告上開強制執行之聲請，同時本院亦囑託台北市
    松山地政事務所塗銷對於上開不動產之查封登記等情事，業
    據本院依職權調閱本院九十八年度司執字第一０五四六一號
    給付票款執行卷宗，確認無訛，是由被告所聲請之強制執行
    程序，為上開九十八年度司執字第一０五四六一號執行程序
    ，嗣後因被告並未繳交執行費而經本院駁回在案，換言之，
    被告所聲請而前繫屬於本院者，並非本院九十九年度司執字
    第四八二三一號執行程序。又查，本院九十九年度司執字第
    四八二三一號執行程序之債權人，為訴外人台新國際商業銀
    行股份有限公司李日樂等人，被告並非上開執行程序之債權
    人，此亦據本院依職權調閱本院九十九年度司執字第四八二
    三一號執行卷宗、九十九年度司執字第七一一七四號執行卷
    宗（上開執行程序併入第四八二三一號執行程序辦理），審
    查明確。是以被告並非前揭四八二三一號執行程序之債權人
    ，原告以與前揭第四八二三一號執行程序債權人之被告為相
    對人，提起本件債務人異議之訴，請求撤銷前揭第四八二三
    一號執行程序，本於前述說明，依原告於訴狀內記載之事實
    觀之，在法律上顯然不能獲得勝訴之判決，本院爰依據上開
    法文之規定，不經言詞辯論逕以判決駁回本件原告之訴。
據上論結，依民事訴訟法第二百四十九條第二項、第七十八條，
判決如主文。
中    華    民    國    99    年    11    月    19    日
                  民事第四庭    法  官  匡偉
以上正本係照原本作成。
如對本判決上訴，須於判決送達後20日內向本院提出上訴狀。
中    華    民    國    99    年    11    月    19    日
                                書記官  巫玉媛

司法院資訊處製作；財團法人民間司法改革基金會備份。
